臺灣士林地方法院刑事判決　　　　　　　 94年度訴字第293號
公　訴　人　臺灣士林地方法院檢察署檢察官
被　　　告　甲○○
上列被告因偽造文書案件，經檢察官提起公訴（93年度核退偵字
第106 號），被告為有罪之陳述，經本院合議庭裁定本件宜由受
命法官獨任進行簡式審判程序，判決如下：
    主  文
甲○○共同連續行使偽造私文書，足以生損害於他人，累犯，處
有期徒刑伍月。如易科罰金，以佰元折算壹日。
隨身碼服務租用／異動申請書、中華電信股份有限公司市內電話
業務申請書上偽造之「丙○○」印文各壹枚均沒收。
    事  實
一、甲○○於民國（下同）87年間，曾因偽造文書案件，經台灣
    高等法院判處有期徒刑1 年確定，嗣於執行中經假釋付保護
    管束，於88年11月4 日假釋期滿未經撤銷假釋，其未執行之
    刑以已執行完畢論。猶不知悔改，因欠錢花用，於90年5 月
    間，與乙○○（另結）共同基於變造國民身分證、偽造私文
    書、意圖得財產上不法利益之犯意聯絡，約定由甲○○冒用
    他人名義申請隨身碼及市內電話供乙○○使用，乙○○則給
    支付每個隨身碼或每支市內電話新台幣（以下同）1,000 元
    代價予甲○○以為報酬。商議既定，甲○○即交付其照片1
    幀予乙○○，嗣由乙○○於不詳時地將該照片換貼於丙○○
    之國民身分證（係丙○○於88年4 、5 月間遺失）上而變造
    之，並偽造丙○○之印章1 枚。乙○○旋於同年6 月間，在
    台北市○○路○ 段315 號2 樓住處附近之天橋下（起訴書誤
    為台北縣板橋市○○路），將變造之丙○○國民身分證及偽
    造之印章1 枚連同報酬3,000 元交付甲○○，共同基於概括
    犯意，推由甲○○先於90年7 月6 日，持前開印章及國民身
    分證，前往中華電信股份有限公司士林營運處服務中心，在
    隨身碼服務租用／異動申請書上，蓋用偽造之丙○○印章1
    枚，表示丙○○申請隨身碼之意，而偽造該私文書，並連同
    變造之丙○○國民身分證交付承辦人員而行使之，致承辦人
    員誤以為係丙○○本人申請，而核發隨身碼0000000000號。
    嗣甲○○於同年7 月10日，復前往中華電信股份有限公司臺
    灣北區電信分公司臺北北區營運處，在中華電信股份有限公
    司市內電話業務申請書上「原用戶簽章欄」，蓋用偽造之丙○○印章，表示丙○○申請市內電話之意，而偽造該私文書
    ，並連同變造之丙○○國民身分證交付承辦人員而行使之，
    致承辦人員誤以為係丙○○本人申請，而陷於錯誤，核准裝
    設00-00000000 、00-00000000 號市內電話2 支，嗣並派員
    前往指定之台北市○○○路○ 段20號11樓裝機。甲○○申辦
    完畢後，隨即將所申請之隨身碼及電話號碼告知乙○○，乙○○則撥打00-00000000 、00-00000000 號電話而詐得不法
    通話利益各3097、3068元，致生損害於中華電信股份有限公
    司及丙○○本人。因甲○○於申辦隨身碼時，經中華電信股
    份有限公司士林營運處服務中心承辦人員發現其出示之丙○○國民身分證有異，乃記下其車號，於事後通知丙○○至該
    中心說明，經丙○○確認其並未提出申請且申請人所提之國
    民身分證係經變造，而循線查獲甲○○。嗣甲○○於同年9
    月間，接獲電信警察之通知書後，為湮滅證據，旋即將偽造
    之丙○○印章丟棄，並將變造之丙○○國民身分證攜帶至台
    北縣板橋市乙○○租屋處加以剪毀。
二、案經內政部警政署電信警察隊報請台灣士林地方法院檢察署
    檢察官偵查起訴。
    理  由
一、訊據被告甲○○對上開事實供認不諱，並有隨身碼服務租用
    ／異動申請書、中華電信股份有限公司市內電話業務申請書
    、被害人丙○○表明遭冒名之說明書、切結書、電話費欠費
    資料等各1 件附卷可稽。本件事證明確，被告犯行堪以認定
    ，應依法論科。
二、核被告所為，係犯刑法第216 條、第210 條、第212 條之行
    使變造特種文書、行使偽造私文書及同法第339 條第2 項之
    詐欺得利罪。其偽造印章係偽造私文書之階段行為；偽造印
    文係偽造私文書之部分行為；又其變造特種文書、偽造私文
    書後復持以行使，其變造、偽造之低度行為，應為行使之高
    度行為所吸收，均不另論罪。被告於90年7 月6 日、同年月
    10 日 各以一行為同時行使變造之國民身分證及偽造之私文
    書，係一行為觸犯數罪名，屬想像競合犯，應從一重之行使
    偽造私文書罪處斷。至其先後2 次行使犯行，時間緊接，手
    法相同，且係犯構成要件相同之罪名，顯係基於概括犯意而
    為，應依連續犯之規定以一罪論，並依法加重其刑。其所犯
    連續行使偽造私文書及詐欺得利2 罪間，有方法、結果之牽
    連關係，應從一重之連續行使偽造私文書罪處斷。再被告就
    上開犯罪與乙○○間有犯意之聯絡，行為之分擔，均為共同
    正犯。又被告於87年間，曾因偽造文書案件，經台灣高等法
    院判處有期徒刑1 年確定，嗣於執行中經假釋付保護管束，
    於88年11月4 日假釋期滿未經撤銷假釋，其未執行之刑以已
    執行完畢論之事實，有台灣高等法院被告全國前案紀錄表1
    份在卷可憑，其受有期徒刑之執行完畢後，五年以內再犯有
    期徒刑以上之本罪，為累犯，應依法遞加重其刑。爰審酌被
    告前有偽造文書前科不知悛悔復再犯、係因健康及經濟情況
    不佳貪圖小利而罹犯行、犯後坦承犯行並供出共犯、及其品
    行、智識、犯罪手段、犯罪所生危害及詐得通話利益之金額
    等一切情狀，量處如主文所示之主刑，並諭知易科罰金之折
    算標準，以資懲儆。
三、隨身碼服務租用／異動申請書、中華電信股份有限公司市內
    電話業務申請書上丙○○之印文各1 枚，係偽造之印文，應
    依刑法第219 條之規定沒收之。至偽造之丙○○印章1 枚，
    業經被告丟棄滅失而不存在，供變造國民身分證之被告照片
    1 枚亦經毀棄，均毋庸為沒收之諭知，附此敘明。
據上論斷，應依刑事訴訟法第273 條之1 第1 項、299 條第1 項
前段、刑法第28條、笫56條、第216 條、第210 條、第212 條、
第339 條第2 項、第219 條、第55條、第47條，罰金罰鍰提高標
準條例第1 條前段、第2 條，判決如主文。
本案經檢察官簡志龍到庭執行職務
中　　華　　民　　國　　94　　年　　8 　　月　　12　　日
                  刑事第五庭法  官  彭洪媛
以上正本證明與原本無異。
如不服本判決，應於判決送達後10日內，向本院提出上訴狀。
                            書記官  周霙蘭
中　　華　　民　　國　　94　　年　　8 　　月　　16　　日
附錄本案論罪科刑法條全文：
中華民國刑法第216條
 (行使偽造變造或登載不實之文書罪)
行使第條至第條之文書者，依偽造、變造文書或登載不實事項或
使登載不實事項之規定處斷。
中華民國刑法第210條
 (偽造變造私文書罪)
偽造、變造私文書，足以生損害於公眾或他人者，處5 年以下有
期徒刑。
中華民國刑法第339條
 (普通詐欺罪)
意圖為自己或第 3 人不法之所有，以詐術使人將本人或第 3 人
之物交付者，處5 年以下有期徒刑、拘役或科或併科1000元以下
罰金。
以前項方法得財產上不法之利益或使第 3 人得之者，亦同。
前二項之未遂犯罰之。
